臺灣苗栗地方法院刑事判決　　　　　　　96年度簡上字第64號
上　訴　人
即　被　告　甲○○
　　　　　　　　　　號
上列上訴人因賭博案件，不服臺灣苗栗地方法院苗栗簡易庭96年
度苗簡字第457 號，中華民國96年6 月8 日第1 審簡易判決（聲
請案號：臺灣苗栗地方法院檢察署96年度偵字第812 號），提起
上訴，本院判決如下：
    主  文
原判決撤銷。
甲○○共同犯圖利聚眾賭博罪，處有期徒刑陸月，併科罰金新臺
幣參萬元，減為有期徒刑參月，併科罰金新臺幣壹萬伍仟元，有
期徒刑如易科罰金，罰金如易服勞役，均以新臺幣壹仟元折算壹
日。扣案之簽單壹本、散裝簽單拾陸張、簽單總表貳張均沒收。
    犯罪事實
一、甲○○及黃信雄（已經原審判處罪刑確定）兩人為夫妻，意
    圖營利，共同基於供給賭博場所、聚眾賭博及賭博財物之犯
    意聯絡，自民國94年5 、6 月間起至後開遭查獲時間為止，
    共同供給苗栗縣後龍鎮○○里○○鄰○○街164 號之住處作為
    公眾得出入下注簽賭之場所，而由甲○○連續多次聚集不特
    定多數人前來賭博財物。其賭博方式為：賭客依2 星、3 星
    及4 星之方式，以每注80元下注後，於每週2 、4 、6 ，核
    對當期香港地區六合彩開獎號碼。賭客簽中者，2 星彩金為
    5,700 元，3 星彩金為57,000元，4 星彩金為700, 000元彩
    金；未簽中者，則下注金悉歸甲○○所有。嗣於96年2 月1
    日16時許，賭客乙○○與甲○○、黃信雄雙方因中彩與否起
    爭執，乙○○遂報警處理而為警查獲上情後，並由警於96年
    2 月2 日17時許，持本院核發之搜索票，在上址扣得甲○○
    所有供其聚眾賭博之用之簽單1 本、散裝簽單16張、簽單總
    表2 張等物。
二、案經苗栗縣警察局竹南分局報告臺灣苗栗地方法院檢察署檢
    察官偵查後起訴。
    理  由
一、訊據被告對於上開犯罪事實於偵、審中均坦承不諱，核與證
    人乙○○於偵查中之指證相符，並有扣案之簽單1 本、散裝
    簽單16張、簽單總表2 張、查獲現場照片5 張附卷足為佐證
    ，是本件事證明確，被告犯行，可以認定，應依法論科。
二、核被告所為，係犯刑法第268 條前段之意圖營利供給賭博場
    所罪、同條後段之意圖營利聚眾賭博罪及第266 條第1 項前
    段之普通賭博罪。被告甲○○與黃信雄2 人就上開犯行，有
    犯意之聯絡及行為之分擔，為共同正犯。被告於各次六合彩
    開獎前，接受不特定之多數人下注賭博，均係「聚眾」賭博
    之集合行為之1 部，其因此之供給賭博場所行為，亦應認為
    係法律上1 行為。其1 行為而觸犯上開3 罪名，應依刑法第
    55 條 想像競合犯之規定，從較重之圖利聚眾賭博罪處斷。
    原審據以論罪科刑，固非無見，惟被告上開犯罪時間係在96
    年4 月24日前，依中華民國96年罪犯減刑條例（下稱減刑條
    例）第2 條第1 項第3 款之規定，應減其刑期2 分之1 ，原
    審判決未及適用，容有未洽。被告上訴意旨略以：原審量刑
    過重，致其無力負擔易科罰金之金額，且本件應有自首減刑
    之適用等語，惟查：(1)原審量處被告有期徒刑6 月，並諭知
    易科罰金之折算標準，已審酌被告賭博犯行足以助長投機風
    氣，危害社會善良風俗，及其犯罪動機、目的、行為期間、
    犯罪所得等一切情狀，而於原審判決有明確記載，核其量刑
    並無不當，被告上訴指摘過重，並無理由；(2)按「自首以對
    於未發覺之罪投案而受裁判為要件，如案已發覺，則被告縱
    有投案陳述自己犯罪之事實，亦祇可謂為自白，不能認為自
    首。」最高法院著有26年上字第484 號判例，可資遵循。本
    件被告向警陳述其上開犯行前，已由證人乙○○先向當時受
    理報案之警員湯仁傑指訴被告犯行，並由警方先行製作證人
    乙○○之警詢供述筆錄後，始製作被告之警詢供述筆錄。凡
    此情節，業經警員湯仁傑、製作被告警詢供述筆錄之警員林
    家旭及證人乙○○於本院證述明確（本院卷第42-46 頁），
    揆諸上開判例，自應認於自首之要件不符，被告上訴認有自
    首減刑規定之適用，自有誤會，為無理由。是本件被告上訴
    並無理由，惟原審判決既有上開未洽之處，自屬無可維持，
    應由本院撤銷改判。爰審酌被告先前並無前科紀錄，此有臺
    灣高等法院被告前案紀錄表可證，惟其所為本件犯行，期間
    非短，由查扣之簽單以觀，亦有一定規模，足以影響當地社
    會善良風俗，於本院審理中，僅一意請求輕判，多有卸責及
    歸咎他人之言語，欠缺真正悔改誠意等一切情狀，量處如主
    文所示之刑，並諭知徒刑如易科罰金、罰金如易服勞役之折
    算標準。末查，本件被告犯罪，有減刑條例之適用，應予減
    刑，已如前述，故應依減刑條例第2 條第1項 第3 款予以減
    刑，並依同條例第7 條於主文諭知其減得之刑，及依法諭知
    減刑後徒刑如易科罰金及罰金如易服勞役之折算標準。再扣
    案之簽單1 本、散裝簽單16張、簽單總表2張 均為被告所有
    ，業經被告於檢察官訊問時，供承甚明，當係供被告為本件
    犯行所用之物，應依刑法第38條第1 項第2款 宣告沒收。
據上論斷，應依刑事訴訟法第455 條之1 第1 項、第3 項、第36
9 條第1 項前段、第364 條、第299 條第1 項前段、刑法第28條
、第266 條第1 項前段、第268 條、第55條、第41條第1 項前段
、第42條第3 項、第38條第1 項第2 款、刑法施行法第1 條之1
第1 項、第2 項但書、中華民國96年罪犯減刑條例第2 條第1 項
第3 款、第7 條、第9條，判決如主文。
本案經檢察官黃棋安到庭執行職務。
中　　華　　民　　國　　96　　年　　11　　月　　22　　日
                  刑事第一庭  審判長法　官　劉興浪
                                    法  官  林靜雯
                                    法  官  蔡志宏
以上正本證明與原本無異。
不得上訴。
                                    書記官  張玉楓
中　　華　　民　　國　　96　　年　　11　　月　　27　　日
附記論罪之法條全文：
中華民國刑法第266條第1項
在公共場所或公眾得出入之場所賭博財物者，處1 千元以下罰金
。但以供人暫時娛樂之物為賭者，不在此限。
中華民國刑法第268條
意圖營利，供給賭博場所或聚眾賭博者，處 3年以下有期徒刑，
得併科3千元以下罰金。
